臺灣板橋地方法院交通事件裁定　　　 100年度交聲字第182 號
原處分機關　交通部公路總局臺北區監理所
異　議　人　劉以德
即受處分人
上列異議人因違反道路交通管理處罰條例案件，對於交通部公路
總局臺北區監理所於民國99年12月15日所為北監自裁字第裁40-Z
1A014006號裁決處分（原舉發案號：內政部警政署國道公路警察
局公警局交字第Z1A014006 號）聲明異議，本院裁定如下：
    主  文
異議駁回。
    理  由
一、原處分意旨係以：異議人即受處分人劉以德於民國（下同）
    99 年9月22日4 時28分，駕駛車牌號碼P8-2591 號自用小客
    車，於國道一號高速公路南下31.2公里處，因行車速度超過
    規定最高限速（20公里以上未滿40公里），乃依道路交通管
    理處罰條例第33條第1 項第1 款之規定，處罰鍰新臺幣（下
    同）3, 500元，並依道路交通管理處罰條例第63條第1 項之
    規定，記違規點數1 點。
二、本件異議意旨略以：（一）員警取締無相關照片證明為伊本
    人之車輛，國道公路警察執法風紀與效率低落。（二）員警
    所使用之儀器無標檢局所核發「同」字貼紙，舉發單上未註
    明當時所使用之儀器號碼，事後所提出之檢定證書完全無法
    證明與當日簽出帶離隊部所使用之膺品有任何關係。（三）
    相較於酒測後列印單上有機號可查證，雷射測速結果之登錄
    於舉發單之方式及其公正性備受質疑。（四）員警素有自購
    防彈衣、手銬等執法用品之風氣，對於精密如雷射槍之裝備
    若不善保養，亦可輕易以六萬元以下價格在南京東路重購。
    （五）是否全民都必須購買多鏡頭高音質行車紀錄器來確保
    自身駕駛之安全與清白，同時避免非法（或合法）的取締騷
    擾？（六）伊以為司法判決多有傾向偏袒公家機關之情形，
    希望能以事實與證據為考量給予伊一個心服口服之判決，只
    是開車上路卻遇到武裝攔路，一定要繳出三千五百元才能消
    災嗎？
三、按汽車行駛於高速公路、快速公路或設站管制之道路，不遵
    使用限制、禁止、行車管制及管理事項之管制規則而有下列
    行為者，處汽車駕駛人新臺幣三千元以上六千元以下罰鍰：
    一、行車速度超過規定之最高速限或低於規定之最低速限。
    第一項之管制規則，由交通部會同內政部定之；汽車行駛高
    速公路及快速公路，其車道之使用，除因交通事故及道路施
    工依臨時或可移動標誌指示或交通勤務警察指揮外，應依設
    置之交通標誌、標線或號誌之規定；汽車駕駛人有下列各款
    所列條款之一者，除依原條款處罰鍰外，並予記點：一、有
    第三十三條第一項第一款、第二項、第三十八條第一項、第
    四十條、第四十五條、第四十七條第一款至第三款、第四十
    八條、第四十九條或第六十條第一項、第二項第一款、第二
    款情形之一者，各記違規點數一點，道路交通管理處罰條例
    第33條第1 項第1 款、第6 項、第63條第1 項第1 款，高速
    公路及快速公路交通管制規則第8 條第1 項前段分別定有明
    文。
四、異議人於99年9 月22日4 時28分，駕駛車牌號碼P8-2591 號
    自用小客車，於國道一號高速公路南下31.2公里處，經警員
    以雷射測速器測得時速121 公里（超速21公里），乃加以攔
    停舉發一節，業為異議人所不否認，且有內政部警政署國道
    公路警察局公警局交字第Z1A014006 號舉發違反道路交通管
    理事件通知單（違規事實：經雷射槍測定行速121 公里，限
    速100 公里，超速21公里〈測距：398 公尺〉）影本1 紙附
    卷足憑；是本院應加探究者，厥係被告前開質疑雷射測速器
    之辯詞是否可採？
五、經查：
（一）本件之舉發經過，業據警員林章民於本院訊問時證稱：「
      我們是在國道一號南下31.2K ，執行違規超速取締，當時
      當事人是行駛內側車，而且當時只有他單獨一台車，我們
      測得數據是121 K ，該路段限速只能開到100 K ，所以就
      依法舉發。」、「（當時有給異議人看測得的數據嗎？）
      有，就拿測速器給他看。」、「（所使用的測速器有經過
      檢定合格嗎？）我們這個都有經過經濟部標準檢驗局檢驗
      ，今天有帶檢驗影本，而且我們那是8 月份才通過檢驗。
      」、「機器上有檢驗貼紙，但『同』我不知道。當場我都
      有告知異議人數據、行經路線、所有的申訴管道，他應該
      都知道，他沒有提出異議。」（見本院100 年1 月25日訊
      問筆錄）
（二）又異議人所質疑之本件採證所用之雷射測速儀，有卷附由
      「經濟部標準檢驗局」於99年8 月20日核發之「雷射測速
      儀檢定合格證書」（內載：申請者：國道公路警察局第
      一警察隊地址：臺北縣泰山鄉大科村大科坑1 號規格
      ：200Hz 非照相式廠牌：LTI 型號：TruSpeed器號
      ：TS000393最大雷射光功率：78.2μW 檢定合格單號
      碼：J0GB0000000 檢定合格日期：99年8 月20日有效
      期限：100 年8 月31日）1 紙附卷可稽。據此，該雷射測
      速儀所為之採證即無不可採信之理，而此雷射測速儀亦非
      目前「度量衡器型式認證管理辦法」公告應型式認證者，
      是異議人竟徒憑己意，空口指稱用以採證之雷射槍與上開
      「雷射測速儀檢定合格證書」所載者不同，且無經濟部標
      準檢驗局所核發「同」字貼紙，故舉發不合法云云，自無
      足採。至於本件並非「逕行舉發」，依規定並無以照片採
      證之必要，是異議人所指亦有誤會。
六、從而，原處分機關據以援引道路交通管理處罰條例第33條第
    1 項第1 款、第63條第1 項第1 款等規定，裁處異議人罰鍰
    新臺幣3,500 元，並記違規點數1 點，即無違法或不當，故
    本件異議為無理由，應予駁回。
據上論斷，應依道路交通事件處理辦法第18條，裁定如主文。
中    華    民    國    100   年    1     月    31    日
                  交通法庭  法  官  陳鴻清
以上正本證明與原本無異。
如不服本裁定，應於送達後5 日內，向本院提出抗告狀。
                            書記官  黃頌棻
中    華    民    國    100   年    1     月    31    日